【裁判字號】    95,上訴,2063
【裁判日期】    951017
【裁判案由】    強盜等
【裁判全文】
臺灣高等法院臺中分院刑事判決        95年度上訴字第2063號
上  訴  人
即  被  告  戊○○
指定辯護人  本院公設辯護人  甲○○
上列上訴人因強盜等案件，不服臺灣臺中地方法院95年度訴字第
389號中華民國95年7月24日第一審判決（起訴案號：臺灣臺中地
方法院檢察署95年度偵字第1798號），提起上訴，本院判決如下
：
    主  文
上訴駁回。
    事  實
一、戊○○意圖為自己不法之所有，於九十五年一月二日上午七
    時三十五分許，騎車牌號碼：ＪＯＹ–五五二號重型機車，
    前往臺中縣霧峰鄉萊園村仁德巷七號之萬佛寺，並持其所有
    客觀上可供兇器使用之美工刀、Ｔ字型螺絲起子（起訴書誤
    載為板手）各一支，侵入有人居住之萬佛寺內（侵入住宅部
    分，未據告訴），竊取由萬佛寺僧人共同持有之木工切溝機
    一臺、鈄口鉗、大型活動板手及鉗子各一支，得手後，將之
    以麻布袋包妥放置於上開機車腳踏板上，當場適為萬佛寺內
    之僧人乙○○、義工王袈鑫發覺，而加以攔阻其離去，並報
    警到場處理。戊○○見狀，欲脫免逮捕，即持上開大型活動
    板手一支，跑向萬佛寺後方逃逸，經乙○○、王袈鑫自後追
    趕，途遇義工丁○○騎機車欲至萬佛寺，王袈鑫乃以口頭要
    求丁○○協助追捕戊○○。丁○○隨即騎機車自後追趕戊○○，至臺中縣霧峰鄉仁德巷仁德橋旁附近之產業道路，追及
    戊○○。詎戊○○竟為脫免逮捕，手持上開大型活動扳手一
    支，揮打欲阻止其離去之丁○○頭部（頭載安全帽），進而
    與丁○○發生扭打，以此方式，當場對丁○○施以強暴，致
    使丁○○受有上手肘、左膝、右踝擦挫傷之傷害（傷害部分
    ，未據告訴）。嗣經警獲報到場將戊○○逮捕，並扣得其所
    有供其犯加重強盜罪所用之上開美工刀、Ｔ字型螺絲起子各
    一支。
三、案經臺中縣警察局霧峰分局先後報請臺灣臺中地方法院檢察
    署檢察官偵查起訴。
    理    由
一、被告僅就被訴準強盜部分上訴，本院爰就此上訴之部分調查
    審理之。
二、訊據被告對於：其意圖為自己不法之所有，於上開時、地，
    攜帶其所有客觀上可充作兇器使用之上開美工刀、Ｔ字型螺
    絲起子各一支，騎上開機車至萬佛寺，竊得被害人萬佛寺僧
    人共同持有之上開財物，當場為被害人乙○○、王袈鑫及丁○○等三人發覺，事後並持上開大型活動板手與被害人丁○○發生扭打，並致被害人丁○○受有上開傷害，嗣為警獲報
    到場將其逮捕，並扣得上開證物之事實，坦承不諱，但辯稱
    ：當時因其有服用藥物，故其當時究竟有無持上開大型板手
    揮打被害人丁○○頭部，其現在已經無法記得，並未故意揮
    打被害人丁○○，且與丁○○扭打之處所並非竊盜之當場云
    云。惟查：
（一）被告曾於上開時地，因竊盜犯行遭發覺脫逃而被追捕時，
      持上開大型活動板手一支揮打被害人丁○○頭部（頭載安
      全帽）之事實，業據證人王袈鑫於原審審理時結證綦詳（
      見原審卷第一五九頁至第一六三頁），核與證人即被害人
      丁○○於本院審理時結證之陳述（見本院卷第五七頁）及
      證人即被害人乙○○於警詢時之證述（依刑事訴訟法第一
      百五十九條之五規定，具有證據能力）相符，並有安全帽
      遭受敲打後留存痕跡之照片一張附卷可稽（見警詢卷第三
      三頁）。由此足認被告應確曾於上開時地，因竊盜犯行遭
      發覺脫逃而被追捕時，持上開大型活動板手一支揮打被害
      人丁○○頭部（頭載安全帽），被告上開辯稱不是故意揮
      打云云，不足採信。
（二）又按刑法第三百二十九條所謂當場，不以實施竊盜或搶奪
      者尚未離去現場為限，即已離盜所而尚在他人跟蹤追躡中
      者，仍不失為當場。最高法院二十八年上第一九八四號著
      有判例。本件被告之竊盜犯行當場遭發覺而脫逃，並由上
      開證人乙○○、王袈鑫、丁○○自後追捕，自始均在他人
      跟蹤追躡中，依上開判例意旨，仍不失為當場，被告辯稱
      ：已離竊盜處所並非當場云云，不可採納。
（三）此外，復有搜索扣押筆錄、贓物認領保管單、診斷證明書
      各一紙，照片十一張附卷，及上開美工刀、Ｔ字型螺絲起
      子各一支扣案可資佐證，本件事證明確，被告犯行洵堪認
      定。
三、核被告所為，係犯刑法第三百三十條第一項攜帶兇器竊盜，
    因脫免逮捕，而當場施以強暴之加重強盜罪。原審依上開事
    證，適用刑法第二條第一項前段、第三百三十條第一項、第
    三十八條第一項第二款，並審酌被告正值青壯，國中畢業，
    已婚，係因圖謀不勞而獲之小利而犯本罪，犯罪手段非屬平
    和，犯罪所生危害非淺，實際犯罪所得尚非屬豐厚，尚未與
    被害人等達成民事和解，暨犯罪後坦承大部分犯行，態度良
    好等一切情狀，量處如原判決主文所示之刑，並將扣案之美
    工刀、Ｔ字型螺絲起子各一支，依刑法第三十八條第一項第
    二款規定，予以宣告沒收，又說明扣案之鑰匙、一字型螺絲
    起子各一支，不予宣告沒收之理由，經核原審認事用法均無
    不合，量刑亦屬妥適，被告之上訴為無理由，應予駁回。
據上論結，應依刑事訴訟法第三百六十八條，判決如主文。
本案經檢察官丙○○到庭執行職務。
中    華    民    國    95    年    10    月    17    日
               刑事第九庭  審判長法  官  陳  筱  珮
                                 法  官  康  應  龍
                                 法  官  余  仕  明
上列正本證明與原本無異。
如不服本判決應於收受送達後十日內向本院提出上訴書狀，其未
敘述上訴之理由者並得於提起上訴後十日內向本院補提理由書（
均須按他造當事人之人數附繕本）。
                                 書記官  林  玉  惠
中    華    民    國    95    年    10    月    19    日
                                                      Ｆ


司法院資訊處製作；財團法人民間司法改革基金會備份。
